最　高　行　政　法　院　裁　定　　　　　　　　　九十三年度裁字第一三○二號
　　抗　告　人　甲○○
右抗告人因與相對人勞工保險局間勞保事件，對於中華民國九十二年七月二日臺北高
等行政法院九十一年度訴字第四五一號裁定提起抗告，本院裁定如左︰
　　主  文
抗告駁回。
抗告訴訟費用由抗告人負擔。
　　理  由
一、按抗告法院認抗告為不合法或無理由者，應為駁回抗告之裁定。
二、本件抗告意旨略謂：勞工保險監理委員會審定書之掛號郵件回執上之應受送達人
    為抗告人，原簽章代收人為抗告人之父周萬貴，自非合法送達。且抗告人之父於
    代收時，重病在身，併有間歇性神智不清，代收後不知丟棄何處，待抗告人日後
    向勞工保險監理委員會電詢，始知該會早已寄來審定書，乃立刻於知悉日即九十
    年二月二日提起訴願，顯未逾期云云，為此求為廢棄原裁定。
三、原裁定以：本件抗告人因勞保事件向勞工保險監理委員會申請爭議事項審議，該
    項審定書係於民國（下同）八十九年十二月三十日向抗告人住所送達，並付與與
    抗告人同居之父親周萬貴，此有送達證書附於勞工保險監理委員會卷宗及戶籍謄
    本附卷可稽。抗告人以其父周萬貴無辨別事理能力，並未轉交抗告人，抗告人較
    遲始真正收受該審定書云云，並提出財團法人長庚紀念醫院診斷證明書附卷為證
    ，然查該診斷證明書記載周萬貴於九十二年一月二十二日至同年二月十四日住院
    期間有間歇性神智不清之情事，與系爭審定書之送達日期八十九年（原裁定理由
    欄第二項第七行誤載為九十年）十二月三十日，相隔年餘，不足證明周萬貴於收
    受送達時即已喪失辨別事理之能力；且依證人即送達之郵差黃秋欽到庭證稱：「
    （問：如果是年齡很大的老人或小孩出來收信，會如何處理？）會看收信人的肢
    體行動與說話清不清楚，而且都會交代要交給本人。」「我不會到收信人家裡，
    都是收信人到門口來收。」等語以觀，足證周萬貴於收受送達時非無辨別事理之
    能力，抗告人之主張，無足採信。又查抗告人設址於基隆市，應扣除在途期間二
    日，計其提起訴願之期間，應自八十九年十二月三十一日起算，至九十年一月三
    十一日（星期三）即已屆滿。抗告人遲至同年二月五日始向行政院勞工委員會提
    起訴願，抗告人提起之訴願已逾法定不變期間，訴願決定予以駁回，抗告人不服
    提起行政訴訟，並非合法，因而駁回抗告人於原審之訴。
四、本院按：行政程序法施行前，機關致送人民之公文，得準用民事訴訟法有關送達
    之規定，公文程式條例第十三條定有明文。又送達於住居所、事務所或營業所不
    獲會晤應受送達人者，得將文書付與有辨別事理能力之同居人或受僱人，民事訴
    訟法第一百三十七條第一項亦定有明文。則苟送達已依前開規定為之，即生送達
    之效力，其代為收受文書之人嗣後縱未將文書轉交應受送達人，對送達之效力不
    生影響。經查勞工保險監理委員會於八十九年十二月三十日按照抗告人之住所送
    達應付與抗告人之審定書，由與抗告人同居一處之其父周萬貴簽章代收，揆之前
    揭規定，並無不合，自已生送達之效力，且此效力不因周萬貴是否將本件審定書
    轉交抗告人而受影響。而本件訴願期間，應至九十年一月三十一日（星期三）即
    已屆滿，抗告人遲至九十年二月五日始提起訴願，已逾提起訴願之法定不變期間
    ，其訴願自非合法。訴願決定予以駁回，抗告人不服，提起行政訴訟，原審以其
    訴為不合法，予以裁定駁回，核無不合。至抗告人於原審主張其父重病在身，併
    有間歇性神智不清，未將本件審定書轉交抗告人一節，業據原審就其所提出之證
    據詳予審酌，認不足採；抗告人提出抗告，再執前詞而為主張，仍不足採。抗告
    意旨指摘原裁定違誤，求為廢棄，為無理由，應予駁回。
五、依行政訴訟法第一百零四條、民事訴訟法第九十五條、第七十八條，裁定如主文
    。
中　　華　　民　　國　　九十三　　　年　　　十　　　　月　　　十四　　　日
                    最 高 行 政 法 院  第 二 庭
                                審 判 長 法  官　　　葉　振　權
                                         法  官      林　清　祥
                                         法  官　　　姜  仁  脩
                                         法  官　　　劉　鑫　楨
                                         法  官　　　吳　明　鴻
右  正  本  證  明  與  原  本  無  異
　　　　　　　　　　　　　　　　　　　　 法院書記官　阮  桂  芬
中　　華　　民　　國　　九十三　　　年　　　十　　　　月　　　十四　　　日
